# 关于原材料

提问人：zl280 时间：2010-04-08 20:59:35
企业购买原材料，收货并已付款，因为是老客户，供货方又多给了一部分原材料，但没有开具发票，帐务上这多出的原材料应如何处理呀？请大家帮帮忙！

回答人：chenyiwei
可作为数量折扣（总价不变，数量增加，相应调低单价）处理。

提问人：yemingzhu1980 时间：2011-11-24 16:13:47
回复 chenyiwei 的帖子
陈老师：多出的原材料因为无发票税前不能扣除啊

回答人：chenyiwei
从购买方角度似乎没有这个问题吧，实际购买成本都可以税前扣除。